臺灣苗栗地方法院民事判決　　　　　　100年度苗簡字第104號
原　　　告　臺灣苗栗地方法院檢察署
法定代理人　楊秀美
訴訟代理人　鄭姿萍
被　　　告　傅傳裕
上列當事人間返還犯罪被害補償金事件，本院於民國10年4 月6
日言詞辯論終結，判決如下：
    主      文
被告應給付原告新臺幣壹拾玖萬壹仟肆佰捌拾元，及自民國一
百年二月十五日起至清償日止，按年息百分之五計算之利息。
訴訟費用新臺幣貳仟壹佰元（已由原告預納）被告負擔。
本判決第一項得假執行。
     事實及理由
一、原告主張：
(一)、按「國家於支付犯罪被害補償金後，於補償金額範圍內，對
    犯罪行為人或依法應負賠償義務之人有求償權。前項求償權
    ，由支付補償金之地方法院或其分院檢察書行使。」犯罪被
    害人保護法第12條第1 項、第2 項定有明文。
(二)、加害人即被告傅傳裕與被害人張羽萱為男女朋友關係，於民
    國( 下同)97 年4 月6 日晚間9 時56分許，被告駕車附載被
    害人張羽萱，沿苗栗縣公館鄉○○道由北往南方向行駛時，
    被害人張羽萱接獲胞弟張俊傑來電勸其早點回家。通話完畢
    後，被告向被害人張羽萱提及婚宴時其對母親張涂燕琴之態
    度不佳，被害人張羽萱深覺委屈，與被告發生爭執，並開啟
    車門，揚言「死一死算了」，被告明知張羽萱係在負氣情緒
    下，於車輛行進間開啟車門，即使車速甚慢，仍可預見被害
    人張羽萱有不慎墜落車外受傷之危險，且其所駕駛之休旅車
    車身較高，若墜落車外，造成嚴重傷勢或死亡結果之可能性
    甚高，竟因被害人張羽萱時常以此動作要脅被告停車，仍以
    為被害人張羽萱僅係作勢，確信被害人張羽萱不致掉落車外
    ，乃不以為意，而在被害人張羽萱開啟車門，並將雙腳伸出
    車外之相當時間內，未及時將車輛煞停，或採取其他適當之
    防免措施，致被害人張羽萱在車門開啟且被告繼續慢速行車
    途中，果真墜車跌落苗栗縣公館鄉仁安村2 鄰附近南向之沿
    山道地面，雖經被告緊急停車將張羽萱送行政院衛生署苗栗
    醫院急救，於97年4 月7 日再轉送童綜合醫院救治，被害人
    張羽萱仍因受有左耳後及枕部頭皮腫脹、後枕部頭皮下廣泛
    出血、左後枕骨線性骨折、兩側硬腦膜下腔出血、右側大腦
    顳葉及額葉底部及左側額葉底部蜘蛛膜下腔及皮質挫傷出血
    、顱底硬腦膜下腔及蜘蛛網膜下腔出血之傷害，延至97年4
    月9 日凌晨3 時20分許不治死亡。
(三)、被害人張羽萱之父母張旭增、張涂燕琴依犯罪被害人保護法
    第9 條第1 項第3 款各申請補償法定扶養費用，張旭增另依
    同法條第1 項第1 、2 款之規定，申請補償因被害人受傷所
    支出之醫療費及殯葬費，經臺灣苗栗地方法院檢察署犯罪被
    害人補償審議委員會決定補償申請人張旭增10萬673 元及補
    償申請人張涂燕琴9 萬810 元，此有臺灣苗栗地方法院檢察
    署犯罪被害人補償協議委員會98年度補審字第8 號、第9 號
    決定書、支付收據等足憑，依犯罪被害人保護法第12條第1
    項、第2 項規定，原告於前開補償範圍內得向犯罪行為人或
    依法應負賠償責任之人求償，爰起訴請求判決如聲明所示。
(四)、對被告抗辯之陳述：原告主張之補償金於補償審議委員會為
    補償決定時，即已就被害人有過失部分予以酌減，被告負擔
    之部分僅為原決定金額的1/4責任。
(五)、聲明：
１、被告應給付原告壹拾玖萬壹仟肆佰捌拾元及自民國100 年
    2月15日至清償日止按周年利率百分之五計算之利息。
２、訴訟費用由被告負擔。
二、被告則以：
(一)、被害人對於被害於有過失，故請求駁回原告之訴。
(二)、被告同意按原告請求賠償，認諾原告之請求
三、兩造不爭執事項：
(一)、本件原告聲請核發支付命令之聲請狀記載之犯罪事實為真正
    。
(二)、臺灣高等法院臺中分院99年度上訴字第1892號刑事判決業已
    確定。
(三)、原告提出之臺灣苗栗地方法院檢察署98年補審字第8 、9 號
    決定書形事上係屬真正。
四、法院之判斷：
(一)、按當事人於言詞辯論時為訴訟標的之認諾者，應本於其認諾
    為該當事人敗訴之判決；民事訴訟法第384 條規定甚明。被
    告於本院100 年4 月6 日言詞辯論時已為認諾原告請求之聲
    明（詳卷第15頁），揆諸前開說明，本院自應本於其認諾為
    敗訴之判決。從而，原告之請求即有理由。
(二)、本判決如主文第一項所命之給付，係就民事訴訟法第427 條
    第1 項至第4 項訴訟適用簡易程序所為被告敗訴之判決，應
    依職權宣告假執行。
(三)、訴訟費用負擔之依據：民事訴訟法第78條。
中    華    民    國  100     年    4     月    20    日
                  苗栗簡易庭  法  官  羅  永  安
以上正本係照原本作成。
如對本判決上訴，須於判決送達後20日內向本院提出上訴狀。如
委任律師提起上訴者，應一併繳納上訴審裁判費。
中    華    民    國  100     年    4     月    20    日
                              書記官  張  哲  豪